【裁判字號】    99,上易,106
【裁判日期】    990430
【裁判案由】    竊盜等
【裁判全文】
臺灣高等法院高雄分院刑事判決         99年度上易字第106號
上  訴  人  臺灣高雄地方法院檢察署檢察官
被      告  甲○○
上列上訴人因被告竊盜等案件，不服臺灣高雄地方法院中華民國
98年12月25日第一審判決（起訴案號：臺灣高雄地方法院檢察署
98年度偵字第28685 號），提起上訴，本院判決如下：
    主  文
原判決關於附表一所示竊盜罪共貳罪、侵占離本人持有物罪壹罪
部分暨定應執行刑部分均撤銷。
甲○○犯竊盜罪共貳罪及犯侵占離本人持有物罪、毀損他人物品
罪各壹罪，各處如附表一所示之刑。
其他上訴駁回。
上開撤銷改判部分所處之刑與駁回上訴部分所處如附表二所示之
刑應執行有期徒刑壹年參月，罰金新台幣肆仟元，有期徒刑如易
科罰金，以新台幣壹仟元折算壹日，罰金如易服勞役，以新台幣
壹仟元折算壹日。
    事  實
一、甲○○意圖為自己不法之所有，各基於竊盜犯意，另基於侵
    占離本人所持有之物之犯意，分別於下列時、地竊取他人之
    財物、侵占離本人持有物及毀損他人物品：
    (一)98年5 月29日上午9 時30分許，在高雄市鼓山區○○○路
      19之3 號高雄市立鼓山圖書館3 樓自修室，趁丙○○暫離
      開座位之際，下手竊取丙○○所有行動電話1 具（價值約
      新台幣2 千元），得手後隨即離去。
    (二)98年7 月15日下午1 時30分許，在高雄市鼓山區○○○路
      19之3 號高雄市立鼓山圖書館3 樓自修室，趁丁○○暫離
      開座位之際，下手竊取丙○○所有行動電話1 具（價值約
      新台幣1 千元），得手後隨即離去。
    (三)98年8 月29日下午9 時20分許以後之某不詳時間，在高雄
      市○○路捷運站附近，拾獲戊○○所有卡號HVIP0382號力
      諾咖啡家族卡1 張（戊○○先於98年8 月29日下午9 時20
      分許，在高雄市○○區○○街與南屏路口前，遭不詳人竊
      取），竟基於侵占離本人所持有之物之犯意，將之占為己
      有。
    (四)98年9 月12日上午8 時40分許，攜帶客觀上足以對人之生
      命、身體造成危險可供兇器使用之美工刀1 把，行經高雄
      市○○區○○街142 巷與鼓山三路51巷巷口，見己○○所
      有機車停放該處，乃趁無人注意之際，打開己○○機車置
      箱，再持美工刀割破損壞己○○所有之背包，竊取己○○
      所有之新台幣（下同）250 元及行動電話1 具（價值約3
      千元），得手後離去。
    (五)98年9 月22日下午2 時許，在高雄市鼓山區○○○路19之
      3 號高雄市立鼓山圖書館外，見乙○○所有機車停放該處
      ，且機車前方置物籃放有名片夾1 個、計算機1 、台記事
      本1 本、小錢包1 個（內有零錢35元），乃趁無人注意之
      際，下手竊取乙○○所有之名片夾1 個、計算機1 、台記
      事本1 本、小錢包1 個（內有零錢35元），得手後離去。
    旋於98年9 月22日日下午2 時35分許，行經高雄市鼓山區○○○路25巷巷口，經警發覺有異予以攔阻，並徵得甲○○同
    意出示身上物品接受調查後，當場查獲戊○○所有卡號HVIP
    0382號力諾咖啡家族卡1 張及乙○○所有之名片夾1 個、計
    算機1 、台記事本1 本、小錢包1 個（內有零錢35元），再
    經甲○○於員警知悉其竊取丙○○、丁○○、己○○財物之
    犯罪事實前，向警自承犯上開竊盜罪及接受裁判，因而查獲
    上情。
二、案經戊○○告訴及由高雄市政府警察局鼓山分局報告臺灣高
    雄地方法院檢察署檢察官偵查起訴。
    理  由
一、證據能力之說明：證人即被害人丁○○、己○○、乙○○於
    警詢中陳述及贓物認領保管單固係被告以外之人於審判外之
    陳述，但已經檢察官、被告於準備程序同意作為證據，且於
    言詞辯論終結前亦未聲明異議，本院審酌上開被告以外之人
    於審判外陳述均無其他證據可認有錯誤性及虛偽性之可能，
    是依該言詞及書面陳述作成時之情況，即認為適當，依刑事
    訴訟法第159 條之5 第2 項規定，自得為證據。
二、上開事實，已經證人即被害人丁○○、己○○、乙○○於警
    詢中陳述、證人即被害人戊○○、丙○○於原審審理中結證
    及證人即員警鄭添富於本院審理中結證明確（見警卷第7 －
    8 、10－11、15－16頁、原審卷第45、67－69頁、本院卷第
    91－95頁），並有贓物認領保管單、監視錄影光碟翻拍照片
    附可稽（見警卷第28、31－38、48頁），且原審勘驗錄影光
    碟製有勘驗筆錄在卷（見原審卷第65－66頁）。又被告甲○○亦坦承上情在卷（見本院卷第100 頁），核與上開證據相
    符，被告甲○○之自白即信為真正。從而，被告甲○○竊盜
    他人財物及侵占離本人持有物，事證明確，犯行堪以認定。
三、核被告甲○○所為，分別係犯刑法第320 條第1 項竊盜罪3
    罪、同法第337 條侵占離本人持有物罪1 罪、同法第321 條
    第1 項第3 款攜帶凶器竊盜罪1 罪及同法第354 條毀損他人
    物品罪1 罪。被告上開所犯3 次竊盜、1 次攜帶兇器竊盜、
    1 次侵占離本人所持有之物及1 次毀損他人物品等罪，犯意
    各別，均應予分論併罰。又被告甲○○前因竊盜案件，於91
    年間經法院判處有期徒刑1 年8 月確定，於93年6 月25日縮
    短刑期執行完畢，有臺灣高等法院被告前案紀錄表在卷可憑
    ，其於受徒刑之執行完畢後，5 年內故意再犯有期徒刑以上
    之如事實一(一)所示竊盜罪，為累犯，就如事實一(一)所示竊盜
    罪部分應依刑法第47條第1 項規定加重其刑。至被告甲○○
    其餘所為犯行係於受徒刑之執行完畢5 年後再犯，自不構成
    累犯，附此敘明。再被告甲○○係於員警知悉其所為如事實
    一(一)(二)(四)所示之竊盜、毀損他人物品犯罪事實前，向警自承
    犯上開竊盜、毀損他人物品罪及接受裁判，已經證人即員警
    鄭添富於本院審理中結證已明（見本院卷第91－95頁），符
    合自首之要件，乃依刑法第62條之規定，就被告甲○○所為
    如事實一(一)(二)(四)所示之竊盜、毀損他人物品罪各減輕其刑。
    被告甲○○所為如事實一(一)所示竊盜罪之刑之加減應先加後
    減。
四、原判決就被告甲○○所為如事實一之(二)(五)所示竊盜犯行部分
    ，適用刑法第320 條第1 項、第62條（指一之(二)部分）、第
    41 條 第1 項前段、刑法施行法第1 條之1 規定，並審酌被
    告甲○○曾犯竊盜罪，已如前述，未見悔改之意，又具有高
    職畢業學歷，正值青壯，竟不思進取，分別竊取他人財物多
    次，侵害被害人之財產法益，且迄未賠償被害人損害，惟念
    及其坦承犯行，犯後態度尚可，而所竊行動電話、名片夾、
    計算機等財物價值亦屬非鉅等一切情狀，量處如附表二所示
    之刑。經核原判決此部分認事用法，尚無不合，量刑亦稱妥
    適。檢察官上訴意旨，指摘原判決此部分不當，為無理由，
    應予駁回。
五、原判決就被告甲○○所為如事實一(一)(三)(四)所示之竊盜及侵占
    離本人持有物犯行部分，據以論處罪刑，固非無見。惟查：
    (一)被告甲○○係於員警知悉其所為如事實一(一)所示之竊盜犯
    罪事實前，向警自承犯上開竊盜罪及接受裁判，已如前述，
    符合自首之要件，原審未認定被告甲○○自首，自有未當。
    (二)被告甲○○因持有戊○○所有卡號HVIP0382號力諾咖啡家
    族卡1 張始為遭警查獲其所為如事實一(三)所示之侵占離本人
    持有物犯行，被告甲○○不符合自首之要件，原判決認被告
    甲○○此部分符合自首之要件，亦有未合。(三)被告甲○○所
    為如事實一(三)所示之侵占離本人持有物犯行之犯罪時間為98
    年8 月29日下午9 時20分許以後之某不詳時間，原判決認係
    98年8 月29日下午9 時20分許，自屬有誤。(四)被告甲○○所
    犯事實一之(四)攜帶凶器竊盜罪及毀損他人物品罪因犯意各別
    ，犯罪時間有先後，犯罪構成要件不同，應予分論併罰，原
    判決認係成立想像競合犯，尚有未合。檢察官上訴意旨，指
    摘原判決就如事實一(一)(三)(四)所示部分不當，其就如事實一(三)
    (四)所示部分為有理由，就如事實一(一)所示部分雖無理由，但
    原判決仍有上開可議，自應由本院將原判決關於如事實一(一)
    (三)(四)所示部分及其定執行部分均撤銷改判。爰審酌被告甲○○曾犯竊盜罪，已如前述，竟不知警惕，且正值青壯，不思
    以正當途徑賺取金錢，反而多次竊取他人財物，並侵占離本
    人所持有之物及毀損他人物品，造成被害人之財產損害，犯
    後復未賠償被害人，惟念及被告甲○○於本院坦承犯行之犯
    後態度，且被害人所受財產損害非甚鉅等一切情狀，分別量
    處如附表一所示之刑，並與駁回上訴部分所處如附表一所示
    之刑定其應執行刑。至被告甲○○持以行竊之美工刀係其拾
    取，尚非被告甲○○所有，復經被告甲○○隨手丟棄於排水
    溝內，確切位置不復記憶，業據被告甲○○陳明，依法自不
    得宣告沒收，併此敘明。
據上論結，應依刑事訴訟法第368 條、第369 條第1 項前段、第
364 條、第299 條第1 項前段，刑法第320 條第1 項、第337 條
、第321 條第1 項第3 款、第354 條、第47條、第62條、第41條
第1 項前段、第42條第3 項、第51條第5 款，刑法施行法第1 條
之1 ，判決如主文。
本案經檢察官李門騫到庭執行職務。
中    華    民    國    99    年    4     月    30    日
                  刑事第八庭    審判長法  官  洪兆隆
                                      法  官  張盛喜
                                      法  官  郭玫利
以上正本證明與原本無異。
不得上訴。
中    華    民    國    99    年    4     月    30    日
                                      書記官  梁美姿
附錄本件判決論罪科刑法條
中華民國刑法第320條第1項：
意圖為自己或第三人不法之所有，而竊取他人之動產者，為竊盜
罪，處5  年以下有期徒刑、拘役或 5 百元以下罰金。
中華民國刑法第321條第1項第3款：
犯竊盜罪而有左列情形之一者，處 6 月以上、 5 年以下有期徒
刑：
三、攜帶兇器而犯之者。
中華民國刑法第337條：
意圖為自己或第三人不法之所有，而侵占遺失物、漂流物或其他
離本人所持有之物者，處 5 百元以下罰金。
中華民國刑法第354條：
毀棄、損壞前二條以外之他人之物或致令不堪用，足以生損害於
公眾或他人者，處 2 年以下有期徒刑、拘役或 5 百元以下罰金
。
附表一：
┌─┬──────────────────┬─────┐
│編│        主              文          │ 備    註 │
│號│                                    │          │
├─┼──────────────────┼─────┤
│1 │甲○○犯竊盜罪，累犯，處有期徒刑肆月│如事實一(一)│
│  │，如易科罰金，以新臺幣壹仟元折算壹日│          │
│  │。                                  │          │
├─┼──────────────────┼─────┤
│2 │甲○○犯侵占離本人所持有之物罪，處罰│如事實一(三)│
│  │金新臺幣肆仟元，如易服勞役，以新臺幣│          │
│  │壹仟元折算壹日。                    │          │
├─┼──────────────────┼─────┤
│3 │甲○○犯攜帶兇器竊盜罪，處有期徒刑伍│如事實一(四)│
│  │月，如易科罰金，以新臺幣壹仟元折算壹│          │
│  │日。又犯毀損他人物品罪，處罰金新臺幣│          │
│  │貳仟元，如易服勞役，以新臺幣壹仟元折│          │
│  │算壹日。                            │          │
└─┴──────────────────┴─────┘
附表二：
┌─┬──────────────────┬─────┐
│編│        主              文          │ 備    註 │
│號│                                    │          │
├─┼──────────────────┼─────┤
│1 │甲○○犯竊盜罪，處有期徒刑參月，如易│如事實一(二)│
│  │科罰金，以新臺幣壹仟元折算壹日。    │          │
├─┼──────────────────┼─────┤
│2 │甲○○犯竊盜罪，處有期徒刑肆月，如易│如事實一(五)│
│  │科罰金，以新臺幣壹仟元折算壹日。    │          │
└─┴──────────────────┴─────┘

司法院資訊處製作；財團法人民間司法改革基金會備份。
